臺灣板橋地方法院刑事判決　　　　　 94年度交簡上字第112號
上　訴　人
即　被　告　甲○○
上列上訴人因過失傷害案件，不服本院九十四年度交簡字第七四
九號中華民國九十四年八月二十五日第一審判決（聲請簡易判決
處刑書案號：臺灣板橋地方法院檢察署九十四年度發查偵字第三
四號），本院管轄之第二審合議庭判決如下：
    主  文
上訴駁回。
甲○○緩刑貳年。
    事  實
一、甲○○於民國九十三年四月二十日上午六時五十二分許，駕
    駛車牌號碼Ｎ九二─二○一號重型機車，沿屬支線道之臺北
    縣三峽鎮○○路由南向北行駛，途經南北向設有閃光紅燈號
    誌之臺北縣三峽鎮○○路與中正路三段路口，本應注意車輛
    行駛時，駕駛人應注意車前狀況，並隨時採取必要安全措施
    ，且行至設有閃光紅燈號誌之交岔路口時，車輛應減速接近
    ，先停止於交岔路口前，讓幹道車優先通行後認為安全時方
    得續行，且依當時天候晴，日間自然光線充足，道路無缺陷
    、無障礙物，視距良好等情形，並無不能注意之情事，適有
    乙○○駕駛車牌號碼ＪＢ八─二○三號重型機車，沿屬幹線
    道之臺北縣三峽鎮○○路○段由西向東行駛至上開於東西向
    設有閃光黃燈之路口，甲○○竟疏未注意車前狀況並隨時採
    取必要之安全措施，且未讓幹道車優先通行，即貿然左轉；
    且乙○○亦未注意車前狀況並隨時採取必要安全措施，致甲
    ○○所駕駛之前開機車車頭前斜板部分與乙○○之機車右側
    車身發生擦撞，乙○○因而人車倒地，受有右鎖骨骨折、右
    側第五、七、八肋骨骨折及右足第五趾近端趾骨骨折等傷害
    。甲○○於肇事後隨即以電話報警並停留現場，於有偵查犯
    罪職務之警員到場處理時，向據報前來尚不知何人犯罪之警
    員當場自首承認為肇事人而接受裁判。
二、案經乙○○訴由臺北縣政府警察局新店分局報告臺灣臺北地
    方法院檢察署檢察官偵查聲請以簡易判決處刑。
    理  由
一、犯罪事實之認定：
  (一)訊據上訴人即被告甲○○對於前揭事實，於本院審理時均坦
    承不諱（見本院九十四年十二月二十一日審判筆錄），核與
    告訴人乙○○於警詢時指訴之情節大致相符（見九十三年度
    發查他字第二六○號偵查卷第十五頁以下），復有被告同意
    具有證據能力，而可作為本案證據之馬偕紀念醫院診斷證明
    書影本、道路交通事故現場圖各一紙、道路交通事故調查報
    告表二紙、現場照片二十七幀附卷可稽（見同上偵查卷第二
    十七頁以下、第三十四頁以下）。
  (二)按汽車行駛時，駕駛人應注意車前狀況，並隨時採取必要之
    安全措施，道路交通安全規則第九十四條第三項定有明文。
    又閃光黃燈表示「警告」，車輛應減速接近，注意安全，小
    心通過；閃光紅燈表示「停車再開」，車輛應減速接近，先
    停止於交岔路口前，讓幹道車優先通行後認為安全時，方得
    續行，道路交通標誌標線號誌設置規則第二百十一條第一項
    規定甚明。查本件被告駕駛機車行至肇事地點，本應注意車
    前狀況並隨時採取必要之安全措施，且應注意行至設有閃光
    紅燈號誌之交岔路口時，車輛應減速接近，先停止於交岔路
    口前，讓幹道車優先通行後認為安全時方得續行，而依當時
    天候晴，日間自然光線充足，道路無缺陷、無障礙物，視距
    良好等情形，並無不能注意之情事，竟疏未注意及此，於肇
    事地點貿然左轉；且告訴人亦未注意車前狀況並隨時採取必
    要安全措施，致被告因而不慎使其所駕駛之機車車頭前斜板
    部分與告訴人之機車右側車身發生擦撞，造成告訴人受有前
    揭傷害，被告就本件交通事故之發生確有過失，且其過失行
    為核與被害人之傷害間，有相當因果關係。又關於被告與告
    訴人就本件交通事故發生之過失責任，經檢察官送請臺灣省
    臺北縣區車輛行車事故鑑定委員會鑑定，鑑定結果亦認被告
    駕駛上開機車行經閃光紅燈號誌交岔路口，支線道車未讓幹
    線道車先行，為肇事主因；告訴人駕駛上開機車行經閃光黃
    燈號誌交岔路口，未注意車前狀況，為肇事次因等情，並有
    臺灣省臺北縣區車輛行車事故鑑定委員會九十四年五月二十
    三日北縣鑑字第○九四五一八○三八五號函暨鑑定意見書一
    份在卷可憑（見九十四年度發查偵字第三四號偵查卷第八頁
    以下）。益徵被告就本件交通事故之發生，確有應注意能注
    意而不注意之過失甚明。至告訴人駕駛上開機車行經閃光黃
    燈號誌交岔路口，未注意車前狀況，就本件交通事故之發生
    雖亦有過失。惟告訴人之與有過失，僅為民事損害賠償事件
    中，得酌予減輕被告賠償責任之問題，究不能卸免被告之過
    失刑事責任，附此敘明。
  (三)是由上開補強證據，足資擔保被告之前開任意性自白具有相
    當程度之真實性，而得使本院確信被告前述自白與事實相符
    ，足證被告確有上揭過失犯行。從而本件事證明確，被告犯
    行堪以認定，應依法論科。
二、論罪科刑之法律適用：
　　核被告所為，係犯刑法第二百八十四條第一項前段之過失傷
  　害罪。被告於肇事後隨即以電話報警並停留現場，於有偵查
    犯罪職務之警員到場處理時，向據報前來尚不知何人犯罪之
    警員當場自首承認為肇事人而接受裁判，有臺北縣政府警察
    局三峽分局交通分隊道路交通事故肇事人自首情形紀錄表一
    紙附卷可稽（見九十三年度發查他字第二六○號偵查卷第二
    十五頁），其所為核與自首之規定相符，爰依刑法第六十二
    條前段規定減輕其刑。
三、原審爰引刑事訴訟法第四百四十九條第一項前段、第三項、
    第四百五十四條第一項、刑法第二百八十四條第一項前段、
    、第六十二條前段、第四十一條第一項前段、罰金罰鍰提高
    標準條例第一條前段、第二條，並審酌被告本次犯行出於疏
    失，事後於原審判決之前尚未與被害人和解及生活狀況、智
    識程度、告訴人所受之傷害、犯後態度等一切情狀，判處被
    告拘役四十日，如易科罰金，以三百元折算一日，經核認事
    用法，並無不當，量刑亦屬妥適，被告以原審判決不當為由
    ，提起上訴，為無理由，應予駁回。
四、末查，被告前未曾受有期徒刑以上刑之宣告，有臺灣高等法
    院被告全國前案紀錄表附卷可，且於本院準備程序時已與
    告訴人達成和解，並賠償部分損害，記明在卷（見本院九十
    四年十二月七日準備程序筆錄），經此偵審程序及刑之宣告
    後，當能知所警惕，信無再犯之虞，本院認所宣告之刑以暫
    不執行為適當，爰併宣告如主文所示之緩刑，以勵自新
據上論斷，應依刑事訴訟法第四百五十五條條之一第一項、第三
項、第三百六十八條，刑法第七十四條第一款，判決如主文。
本案經檢察官溫祖德到庭執行職務。
中　華　民　國　　九十四　　年　十二　　月　　三十　　日
                  　交通法庭  審判長法　官  樊季康
                                    法  官  連育群
                                    法  官  張筱琪
以上正本證明與原本無異
本判決不得上訴
                                    書記官　廖舜宜
中　華　民　國　　九十四　　年　十二　　月　　三十　　日
附錄本案論罪科刑法條全文：
刑法第二百八十四條
因過失傷害人者，處六月以下有期徒刑、拘役或五百元以下罰金
，致重傷者，處一年以下有期徒刑、拘役或五百元以下罰金。
從事業務之人，因業務上之過失傷害人者，處一年以下有期徒刑
、拘役或一千元以下罰金，致重傷者，處三年以下有期徒刑、拘
役或二千元以下罰金。
